臺灣桃園地方法院交通事件裁定　　　　　　　　　　　九十年度交聲字第三八三號
　　異　議　人
　　即受處分人　甲○○
右列受處分人因違反道路交通管理處罰條例事件，對交通部公路局新竹區監理所桃園
監理站違反道路交通管理事件裁決書所為處分（原處分案號：九十年十一月二十一日
桃監裁五字第駕裁五二－Ｄ00000000號），聲明異議，本院裁定如左：
        主  文
異議駁回。
        理  由
一、聲明異議意旨略以：異議人甲○○於民國九十年七月二十日十七時四十九分許，
    駕駛車號Ｊ六－七二○三號自用小客車（下稱上開自用小客車）行經桃園縣大溪
    鎮○○○○○路口時，因前車突然煞車，動線受阻，被迫跟隨煞車，以致後輪壓
    感應線，然該照相地點是一個小丁字路，由黃燈轉換為紅燈只有一到二秒，在正
    常通行速度下行駛（時速五十至六十公里），突然動線受阻，其反應距離與實際
    煞車距離要有三秒左右，而由採證照片第一張觀之，車子已越過停止線（感應線
    ），是後輪壓線，另依採證照片第二張所示，車速已減速到二十公里，且二張採
    證相片皆在煞車狀態，顯然在車子停止線前至少一至二個車身已開始煞車，當時
    尚未紅燈，而當異議人踩下煞車於滑行減慢車速中，剛好燈號轉換，無法在停止
    線前煞住，以致後輪壓感應線，異議人並無闖紅燈之情等語。
二、按汽車行駛至交叉路口，其行進、轉彎，應遵守燈光號誌或交通警察之指示，道
    路交通安全規則第一０二條第一項第一款定有明文；又汽車駕駛人行經有燈光號
    誌管制之交岔路口闖紅燈者，處六百元以上一千二百元以下罰鍰，並記違規點數
    三點，道路交通管理處罰條例第五十三條、第六十三條第一項第三款規定甚明。
三、經查：
    (一)本件違規事實係異議人甲○○於九十年七月二十日十七時四十九分許，駕駛
        上開自用小客車，行經桃園縣大溪鎮○○路與齋明路口（即有號誌管制之交
        岔路口）時闖紅燈，為桃園縣警察局交通隊員警依拍攝違規照片逕行舉發，
        而填製桃園縣警察局桃警交相字第Ｄ00000000號舉發違反道路交通
        管理事件通知單，惟異議人於應到案日期（九十年十一月九日）前到案陳述
        不服舉發，裁決機關認無理由而於九十年十一月二十一日裁決處罰鍰新台幣
        二千七百元整，並依第六十三條第一項記違規點數三點，有前揭違規通知單
        、裁決書各乙份附卷可參。
    (二)又證人王瓊琳即逕行舉發異議人上開違規事實之員警於本院調查程序中結證
        稱：（問：案發現場燈號管制器材是否你負責？）是由我負責，本件我按照
        拍得照片逕行舉發，案發地點紅黃燈間距為五秒，但該燈號由交通局負責設
        定，我們只在路口停止線下埋設管線，若在紅燈亮時就會感應拍攝；違規照
        片上二Ｙ是指外側車道，一Ｙ是指內側車道，Ｒ代表紅燈時拍攝，會顯示出
        秒數，下方Ｖ表示車速二十，本件異議人於紅燈亮後二秒七時仍以車速二十
        公里通過壓線，直到斑馬線時方停止，而異議人接近紅綠燈見到閃黃燈時就
        應減速慢行，並與前車保持車距，不應見閃黃燈仍強行通過，故依法取締異
        議人闖紅燈等語（見本院九十一年二月二十七日訊問筆錄），而證人王瓊琳
        為執行職務之公務員，與異議人間並無任何親誼怨隙存在，其所為之上開證
        詞自屬客觀公正，應堪採信，再佐以異議人於本院調查程序中亦就其駕駛上
        開自用小客車於事發當時以時速約五十九公里之速度行駛，在紅燈亮時乃因
        車子已煞車不及而滑行通過該路口等節自陳在卷（見本院九十一年一月十七
        日訊問筆錄），復有違規照片二紙在卷為憑，是以異議人確於右揭時、地違
        規闖紅燈一情足可認定。
    (三)再者，依異議人於本院調查程序中所述之事發情節及參以卷附之違規照片，
        足見當時行駛之車輛非稀且前後緊跟，而異議人於行駛中既知前方車行並非
        全然順暢無阻且將通過設有燈光號誌管制之交岔路口，則其自當先減速慢行
        ，待前車已順利通過該路口，且確認該燈光號誌仍閃汽車得通行之綠燈後，
        再行前進行駛以避免在設有燈光號誌管制之交岔路口發生依燈光號誌規定應
        停止之情，而非仍以五、六十公里之速度行駛跟隨在前車之後，待該交岔路
        口黃燈閃時，始發生其所述無法在停止線前完成緊急煞車之結果，基此，異
        議人以上情為免責之抗辯，非屬有據。
    (四)綜上所述，本件異議人甲○○於右揭時、地，駕車行經有燈光號誌管制之交
        岔路口闖紅燈，於接獲前揭違規通知書後，於應到案期日前（九十年十一月
        九日前）到案陳述不服舉發，裁決機關認無理由，而依前揭道路交通管理處
        罰條例第五十三條、第八十五條第三項，違反道路交通處理事件統一裁罰標
        準及處理細則第四十三條、第四十四條、第六十一條規定，對異議人處新台
        幣二千七百元之罰鍰，並依第六十三條第一項第三款記違規點數三點，經核
        並無違法之處，異議意旨求為撤銷原裁決，非有理由，應予駁回。
據上論斷，應依道路交通管理處罰條例第八十七條第二項、道路交通案件處理辦法第
十九條，裁定如主文。
中        華        民        國    九十一   年     三     月    十一   日
                                    臺灣桃園地方法院交通法庭
                                        法  官  王  美  玲
右正本證明與原本無異。
如不服本裁定，應於裁定送達後五日內向本院提出抗告狀。
                                        書記官  賴  玉  真
中        華        民        國     九十一   年    三    月    十四    日
